---
title: "Demonstração do coronabr"
description: |
  Mapas e gráficos utilizados no LifeLab de Raciocínio Computacional.
author:
  - name: Leo Mancini
    url: {}
date: 04-06-2021
categories:
  - Mapas
  - Covid
  - Gráficos
output:
  distill::distill_article:
    self_contained: false
---


```{r setup, include=FALSE}
knitr::opts_chunk$set(echo = FALSE)

pacman::p_load(tmap, coronabr, sf, brazilmaps)

dados_br <- readr::read_csv("~/GitHub/site/_posts/2021-04-06-demonstrao-do-coronabr/corona_brasil.csv")

dados_jhu <- readr::read_csv("~/GitHub/site/_posts/2021-04-06-demonstrao-do-coronabr/corona_jhu.csv")



```

A partir dos dados do Brasil I/O, é possível criar gráficos e mapas para ilustrar um _paper_ ou um artigo jornalístico. Por exemplo:

```{r cache=T}
plot_uf(dados_br, 
        tipo = "casos",
        prop_pop = TRUE,
        estados = c("AM", "CE", "RS", "SP", "RJ"))
```

Da mesma forma, podemos acrescentar mapas interativos, diretamente da IDE para a publicação:

```{r cache=T}

# carregando o shapefile do mundo
data("World") # from tmap

# criando vetor com paises fora da latinoamerica e caribe (lac)
fora <- c("Canada", "United States", "Greenland")

# selecionando apenas paises lac
lac <- World[World$continent %in% c("South America", "North America")
             & !World$name %in% fora, ]


# vamos alterar os nomes em lac para bater com jhu
lac$country_region <- as.character(lac$name)
lac$country_region[lac$country_region == "Dominican Rep."] <- "Dominican Republic"


# selecionando apenas países da lac
dados_lac <- dados_jhu[dados_jhu$country_region %in% lac$country_region, ]

#agregando dados por país
df_lac <- aggregate(confirmed ~ country_region, data = dados_lac, FUN = sum)



#### 3. juntar os dados de casos de COVID-19 na América Latina e Caribe com os dados do shapefile para a região.

covid_lac <- merge(lac, df_lac, by = "country_region")
covid_lac$confirmed_per100k <- (covid_lac$confirmed/covid_lac$pop_est) * 100000



#### 4. O bter as classes e o texto da legenda:

h <- hist(covid_lac$confirmed_per100k, plot = F)

breaks <- h$breaks

text <- paste(breaks[1:length(breaks)-1], "a", breaks[2:length(breaks)])

text[length(breaks)-1] <- paste(">", breaks[length(breaks)-1])



### 5. o mapa:
  
tmap_mode("view")

tm <- tm_shape(covid_lac) +
  tm_polygons("confirmed_per100k", 
              title = "Casos por 100 mil hab.", 
              breaks = breaks, 
              labels = text) +
  tmap_style("col_blind")

tm
```

A vantagem é ter todo o fluxo do tratamento dos dados na mesma interface (obtenção, limpeza, transformação, análise e publicação).

Créditos para o código do gráfico e do mapa: [coronabr](https://liibre.github.io/coronabr/index.html)
